---
title: "market data"
author: "Abdou NIANG"
date: "2024-03-06"
output: html_document
---

```{r setup, include=FALSE}
knitr::opts_chunk$set(echo = TRUE)
```




                                        ###################################################################################
                                        #######                COMPARAISON ENTRE ML AZURE ET R                  ###########
                                        ###################################################################################
                        
                        
```{r}

market_data = read.csv("Market Data.csv")

head(market_data)
```

```{r}
class(market_data)

Rmixmod::is.dataType(market_data)
```


```{r}
market_data = scale(market_data[,-1])
head(market_data)
```


Notre fameuse fonction pour chercher le nombre de cluster (règle du coud):

```{r}
wssplot <- function(data, nc=15, seed=1234){
                  wss <- (nrow(data)-1)*sum(apply(data,2,var))
                      for (i in 2:nc){
                set.seed(seed)
                    wss[i] <- sum(kmeans(data, centers=i)$withinss)}
              plot(1:nc, wss, type="b", xlab="Number of Clusters",
                            ylab="Within groups sum of squares")
              wss
       }

```


```{r}
wssplot(market_data)
```


Imprécise ! Comme toujours on ne peut dire exactement où se trouve le coud. Disons qu'à partir de 4 il n'y a plus de changements significatifs.

Fixons le nombre de centroids à 4.

```{r}
library(factoextra)
library(MASS)
library(ggplot2)
library(mclust)
`````````


```{r}
market_KM = kmeans(market_data,6)
market_KM
  
```


```{r}
library(ggfortify)
autoplot(market_KM,market_data,frame = TRUE)
```
Ici aussi Kmeans assigne directement chaque point à un cluster sans laisser place aux doutes : Et c'est là qu'intervient le GMM avec ses probabiltés d'appartenance.



```{r}
ggplot(market_data,aes(x=PopDensity,y=Pop2014)) +geom_point() + geom_density2d()
```


```{r}
dens <- densityMclust(market_data)
plot(dens,what = 'density',type='persp')
```

```{r}
library(Rmixmod)

market_data = as.data.frame(market_data)
RM = mixmodCluster(market_data,6)

RM
```


```{r}
hist(RM)
```

```{r}
plotCluster(RM["bestResult"],market_data)
```

Evidemment ceci est uniquement dans un but de test :  Pour rappel Rmixmod et mclust (package pour GMM) marchent mieux avec des gros tableaux de données avec des features normalement distribuées.

```{r}

market_MC = Mclust(market_data)
```
```{r}
#plot(market_MC)
```

